臺灣高雄地方法院刑事裁定　　　　　　　　　　　　九十一年度交聲字第二三四號
　　原處分機關　高雄巿交通事件裁決所
　　受處 分 人　甲○○
　　即異 議 人
右列受處分人因違反道路交通管理處罰條例案件，對於高雄市交通事件裁決所九十一
年四月九日所為之處分（原處分：高市警刑字第Ｂ00000000號），聲明異議
，本院裁定如左：
    主  文
異議駁回。
    理  由
一、本件異議意旨係以：異議人於民國九十年六月十四日十九時四十五分許，駕駛車
    牌號碼ＸＬＮ—三一六號重型機車行經高雄市○○路與建安路口時，因正興路上
    之紅燈燈號故障，致其未能察覺紅燈而通過該路口，遭警當場舉發紅燈越線，爰
    依法提出異議。
二、按汽車駕駛人，駕駛汽車不遵守道路交通標誌、標線、號誌之指示者，處新台幣
    九百元以上一千八百元以下罰鍰；又汽車駕駛人違反第六十條之規定，記違規點
    數二點。道路交通管理處罰條例第六十條、第六十三條第一項第二款分別定有明
    文。另依違反道路交通管理事件統一裁量表規定，違反道路交通管理處罰條例第
    三十三條規定，於期限內繳納罰款者，處以法定最低額，逾期者，處以法定最高
    額。
三、訊據本件異議人雖辯稱因該處號誌僅有綠燈、黃燈燈號正常，其於行經該路口時
    正好都沒有燈號，致其未能察覺而通過該路口，且路邊超商前常有大貨車停靠，
    故其亦無法看見左右方向建安路上之燈號云云，並提出其所拍攝之現場錄影帶為
    證。然本件舉發路口正興路上前後共有二處紅綠燈號誌，僅其中一個號誌之紅燈
    燈號故障，但另一號誌及左、右方向之建安路上之號誌全部正常，而異議人確有
    於前揭時、地行經有燈光號誌管制之交岔路口，紅燈期間跨越停止線之事實，且
    附近亦無大貨車遮蔽燈號等情，業經證人即當天舉發警員楊宏明到庭結證明確。
    綜上所述，縱異議人所指該路口之號誌紅燈燈號故障屬實，然異議人於騎乘機車
    通過該交岔路口時，若曾減速注意四方燈號及左右來車，衡情自可注意到設置於
    正興路上之另一運作正常之號誌，或以左右方向之建安路上紅綠燈號誌之燈色加
    以研判，並無不能遵守之情事。是此，異議人自不得以其中一號誌之紅燈燈號故
    障為由，視而不見其他燈光號誌而仍繼續前行，況任何用路人駕車行駛在道路上
    時，理應對於交通號誌之設置觀察仔細，方能安全駕駛。從而，異議人否認其有
    紅燈越線之行為云云，不足採信。
四、綜上所述，本件受處分人紅燈越線之違規事證明確，原處分機關依行為時道路交
    通管理處罰條例第六十條規定裁處罰鍰一千八百元，核無違誤，本件異議為無理
    由，自應將其異議駁回。
五、據上論斷，應依道路交通案件處理辦法第十九條，裁定如主文。
中      華      民      國      九十一      年    四    月    二十六    日
                                        臺灣高雄地方法院交通法庭
                                            法  官  謝  雨  真
右正本證明與原本無異。
如不服本裁定，應於裁定送達後五日內，向本院提出抗告狀。
                                            書記官  陳  威  志
中    華    民    國      九十一      年      四      月     二十九     日
